臺灣臺中地方法院民事裁定
110年度重訴字第635號
聲  請  人
即  原  告  富旺國際開發股份有限公司

法定代理人  林正雄  
訴訟代理人  黃國銘律師
複  代理人  何宗霖律師
訴訟代理人  王雪娟律師
            呂思賢律師
相  對  人
即  被  告  玖億投資股份有限公司

兼法定代理  
人          林鴻鈞  
            林富永  
            林蘭桂  

共      同
訴訟代理人  張藝騰律師
            許哲嘉律師
            吳志浩律師
            陳志銘律師
            王耀德律師
上列當事人間解除契約等事件，聲請人聲請返還溢收裁判費，本
院裁定如下：
    主    文
聲請人溢繳裁判費新臺幣貳佰柒拾玖萬參仟零玖拾捌元，准予
返還。
    理    由
一、聲請意旨略以：聲請人前於民國110年11月23日起訴主張解
    除與相對人玖億投資股份有限公司、林鴻鈞、林富永、林蘭
    桂間之買賣契約，聲明請求相對人等返還已付價金合計新臺
    幣（下同）3億6119萬1700元，並依法繳納裁判費290萬3240
    元。嗣聲請人另於110年12月23日依兩造間買賣契約第9條約
    定具狀追加請求相對人等給付懲罰性違約金及損害賠償，並
    於111年1月11日再繳納裁判費279萬3098元，惟其請求相對
    人給付之金額，其中3億6274萬7211元為懲罰性違約金及損
    害賠償，依民事訴訟法第77條之2第2項規定，屬附帶請求不
    應計算訴訟費用，是本件聲請人請求之訴訟標的金額為3億6
    119萬1700元，則裁判費應為290萬3240元，溢繳279萬3098
    元，爰依民事訴訟法第77條之26規定，聲請退還溢繳之裁判
    費等語。
二、按訴訟費用如有溢收情事者，法院應依聲請並得依職權以裁
    定返還之；以一訴附帶請求其孳息、損害賠償、違約金或費
    用者，不併算其價額，民事訴訟法第77條之26第1項、第77
    條之2第2項分別定有明文。
三、經查：本件聲請人主張其已解除兩造間之買賣契約，並訴請
    相對人等給付合計7億2393萬8911元，然其中3億6119萬1700
    元係請求返還已給付之買賣價金，其餘3億6274萬7211元則
    為懲罰性違約金及損害賠償，足認聲請人前揭請求返還買賣
    價金部分為主請求，而請求違約金及損害賠償部分，與返還
    買賣價金部分皆係本於同一解除契約之法律關係所生，且彼
    此間具有主從關係，屬附帶請求，揆諸首開民事訴訟法第77
    條之2第2項規定，聲請人以一訴附帶請求違約金及損害賠償
    ，皆不併算其價額，是本件訴訟標的金額為3億6119萬1700
    元，應徵第一審裁判費290萬3240元，惟聲請人前已繳納第
    一審裁判費計569萬6338元，有本院自行收納款項收據在卷
    可稽，是聲請人溢繳279萬3098元【計算式：569萬6338元－2
    90萬3240元＝279萬3098元】，其依法聲請返還，自屬有據。
四、爰裁定如主文。
中　　華　　民　　國　　111 　年　　5 　　月　　23　　日
                  民事第六庭    法  官  夏一峯
上正本係照原本作成
如不服本裁定得於送達後10日內向本院提出抗告狀，並應繳納抗
告費新臺幣1,000元。
中　　華　　民　　國　　111 　年　　5 　　月　　23　　日
                                書記官  陳建分